【裁判字號】    99,聲,160
【裁判日期】    991108
【裁判案由】    停止執行
【裁判全文】
臺灣臺南地方法院民事裁定               99年度聲字第160號
聲  請  人  臺南市政府
法定代理人  甲○○
相  對  人  乙○○○○○○
上列當事人間聲請停止執行事件，本院裁定如下：
    主  文
聲請人供擔保新台幣壹仟陸佰肆拾萬陸仟捌佰陸拾貳元後，本
院九十九年度司執字第五四六二四號商務仲裁強制執行事件之強
制執行程序，於本院九十九年度重訴字第二二二號債務人異議之
訴事件判決確定或和解、調解、撤回前應暫予停止。
    理  由
一、聲請意旨以：相對人對聲請人聲請本院99年度司執字第5462
    4號商務仲裁強制執行事件（下稱系爭執行事件），業扣押
    聲請人提存之擔保金新臺幣（下同）7,224,000元、21,670,
    000元及利息在案，惟第三人即本件商務仲裁判斷之原債權
    人正道工業股份有限公司於民國98年4月29日將中華民國仲
    裁協會91年度仲聲忠字第39號仲裁判斷書所載之債權，讓與
    第三人富安開發股份有限公司，並於98年6月19日再將上開
    債權轉讓予相對人，惟富安開發股份有限公司另於98年11月
    5日再將同一債權讓與第三人薛曉峰，上開債權究竟轉讓予
    相對人或薛曉峰，仍屬不確定之狀態，相對人自不得向聲請
    人強制執行；再者，聲請人對於正道工業股份有限公司有損
    害賠償請求權，現由臺灣高等法院臺南分院以98年度重上更
    一字第20號訴訟案件審理中，故聲請人依民法第299條第1項
    及第2項之規定得對抗受讓人，綜上，聲請人業已向鈞院提
    起債務人異議之訴，為此依強制執行法第18條第2項規定，
    聲請供擔保後停止系爭執行事件之強制執行程序等語。
二、按有回復原狀之聲請，或提起再審或異議之訴，或對於和解
    為繼續審判之請求，或提起宣告調解無效之訴，撤銷調解之
    訴，或對於法院依強制執行法第4條第1項第5款之裁定提起
    抗告時，法院因必要情形或依聲請定相當並確實擔保，得為
    停止強制執行之裁定，強制執行法第18條第2項定有明文。
    次按，法院因必要情形或依聲請定相當並確實之擔保，為停
    止強制執行之裁定者，該擔保金額之多寡應如何認為相當，
    固屬法院職權裁量之範圍。惟此項擔保係備供強制執行債權
    人因停止執行所受損害之賠償，故法院定擔保金額時，自應
    斟酌該債權人因停止執行可能遭受之損害，以為衡量之標準
    。而債權人因停止執行可能遭受之損害，在執行名義命為金
    錢給付之情形，係指債權人因停止執行延後受償，未能即時
    利用該款項，所可能遭受之損害而言（最高法院98年度臺抗
    字第521號裁定意旨參照）。
三、經查：
  (一)聲請人以其向本院提起債務人異議之訴為由，聲請本院裁定
    停止系爭執行事件之強制執行，經本院依職權調取系爭執行
    事件卷宗及本院99年度重訴字第222號債務人異議之訴卷宗
    核閱審究後，認為聲請人之聲請為有理由，應可准許。
  (二)又為確保相對人因聲請人聲請停止強制執行不當可能遭受之
    損害得獲賠償，並兼顧兩造之權益，本院審酌相對人聲請系
    爭執行事件，其所憑執行名義聲請執行金額為52,796,191元
    ，及其中50,658,438元，自91年5月9日起，其中1,537,753
    元，自92年1月29日起，另外60萬元，自92年7月22日起，均
    至清償日止，按週年利率5%計算之利息；暨仲裁費用362,24
    6元、執行費用425,267元，業經本院依職權調閱系爭執行事
    件卷宗審認無訛。依上開規定及裁判意旨，以聲請人提起異
    議訴訟期間，因聲請人聲請停止執行，相對人即債權人未能
    及時受償所受之損害為準。查上開債權之金額計算至系爭異
    議之訴起訴時即99年10月29日止，共計75,862,442元【計算
    式：52,796,191＋（50,658,438×5%×8＝20,263,375）＋
    （50,658,43 8×5%÷12×5＝1,055,384）＋（50,658,43 8
    ×5%÷365×21＝145,730）＋（1,537,753×5%×7＝538,2
    14）＋（1,537,753×5%÷12×9＝57,666）＋（1, 537,753
    ×5%÷365×1＝211）＋（600,000×5%×7＝210,000）＋（
    600,000×5%÷12×3＝7,500）＋（600,000×5%÷365×8＝
    658）＋362,246＋425,267＝75,862,442，小數點以下四捨
    五入】；又相對人目前聲請執行之標的物雖僅有聲請人於本
    院提存之擔保金28,894,000元，雖仍不足抵償相對人聲請強
    制執行之債權，惟系爭執行事件如未停止執行，相對人尚可
    查報聲請人之其他財產，聲請本院執行，故聲請人聲請供擔
    保停止系爭執行事件之執行，如經本院准許，其可能造成相
    對人之最大損失，應係相對人無法及時利用受償75,862,442
    元之損失，是本件應供擔保之金額，以相對人因本件停止執
    行未能立即受償可能所受之損害為酌定標準。再者，聲請人
    提起本件債務人異議之訴起迄確定時止，依各級法院辦案期
    限實施要點第2點第2、7、8小點規定，民事審判辦案期限通
    常程序第一審為1年4月、第二審為2年、第三審為1年，共須
    時4年4月，而依民法第203條、第233條第1項前段規定：「
    應付利息之債務，其利率未經約定，亦無法律可據者，週年
    利率為百分之五。遲延之債務，以支付金錢為標的者，債權
    人得請求依法定利率計算之遲延利息」，是本件核定相對人
    因聲請人聲請停止執行可能遭受之損害約為16,436,862元（
    即75,862, 442元，按週年利率5%計算，4年4月之利息損失
    ，計算式：75,862,442×5%×4又4/12＝16,436,862元，小
    數點以下四捨五入），爰酌定如主文所示擔保金額准許之。
四、依強制執行法第18條第2 項，裁定如主文。
中    華    民    國    99    年    11    月    8     日
                民事第一庭審判長法  官  高榮宏
                                法  官  高俊珊
                                法  官  李音儀
以上正本係照原本作成
如對本裁定抗告，應於收受裁定正本送達後10日內向本院提出抗
告狀，並繳納抗告裁判費新台幣1,000元整。
中    華    民    國    99    年    11    月    9     日
                                書記官  莊淑雅

司法院資訊處製作；財團法人民間司法改革基金會備份。
